臺灣板橋地方法院交通事件裁定　　　　96年度交聲字第1124號
原處分機關　交通部公路總局臺北區監理所蘆洲監理站
異　議　人
即受處分人　乙○○
上列受處分人因違反道路交通管理處罰條例案件，對於交通部公
路總局臺北區監理所蘆洲監理站於民國96年7 月6 日所為北監蘆
字第裁46-C00000000號、第裁46-C00000000號違反道路交通管理
事件裁決書之裁決處分，聲明異議，本院裁定如下：
    主  文
原處分均撤銷。
乙○○汽車駕駛人，行經有燈光號誌管制之交岔路口闖紅燈，處
罰鍰新臺幣壹仟捌佰元，並記違規點數點；又汽車駕駛人，駕
駛汽車拒絕停車接受稽查而逃逸，處罰鍰新臺幣仟元，並記違
規點數壹點。
    理  由
一、按汽車駕駛人，行經有燈光號誌管制之交岔路口闖紅燈者，
    處新臺幣（下同）1,800 元以上5,400 元以下罰鍰；汽車駕
    駛人，駕駛汽車有違反本條例之行為，經交通勤務警察或依
    法令執行交通稽查任務人員制止時，不聽制止或拒絕停車接
    受稽查而逃逸者，除按各該條規定處罰外，處3,000 元以上
    6,000 元以下罰鍰；又汽車駕駛人有第53條情形者，記違規
    點數三點；有第60條第1 項情形者，記違規點數一點，道路
    交通管理處罰條例第53條第1 項、第60條第1 項、第63條第
    1 項第3 款、第1 款分別定有明文。
二、原處分意旨略以：本件異議人即受處分人乙○○騎乘其所有
    之車牌號碼M9R-175 號重型機車（下稱系爭機車），於民國
    96年2 月8 日上午9 時5 分許，在臺北縣三重市○○路○ 段
    136 巷口，有「闖紅燈（直行）」之違規後，復有「違反處
    罰條例之行為，拒絕停車接受稽查而逃逸」之違規事實，經
    臺北縣政府警察局三重分局永福派出所警員分別開立舉發通
    知單對異議人逕行舉發。嗣異議人於應到案日期前之96年3
    月3 日依法提出申訴，經原處分機關交通部公路總局臺北區
    監理所蘆洲監理站於96年7 月6 日分別以北監蘆字第裁46-C
    00000000號、第裁46-C00000000號裁決書裁決，就「闖紅燈
    」部分裁處異議人罰鍰4,500 元，並記違規點數三點，就「
    拒絕停車接受稽查而逃逸」部分則裁處罰鍰6,000 元，並記
    違規點數一點。
三、異議意旨略以：異議人住在臺北縣三重市○○路○ 段，而上
    班地點在臺北縣三重市○○路○ 段，不可能於上班時間出現
    在違規地點力行路上，又異議人曾打電話向舉發單位詢問舉
    發當日是否在違規地點設有稽查站，該單位表示無設定稽查
    站，又不能提供異議人闖紅燈之舉發照片，舉發警員根本無
    法證明異議人有闖紅燈及以何方式拒絕停車接受稽查而逃逸
    之行為，異議人深感不服，依法聲明異議云云。
四、經查：
（一）本件違規事實，業據證人即警員甲○○於本院調查時，具
      結證稱：我於96年2 月8 日上午8 點至10時執勤防搶勤務
      ，並在三重市○○路○ 段104 號前守望，見一名女子騎乘
      系爭機車沿三重市○○路○ 段往力行路1 段方向行駛，於
      9 時5 分許，行經力行路2 段與力行2 段136 巷口，當時
      力行路段變為紅燈，理應停在停止線內，待綠燈亮時再行
      駛，該女子不待綠燈，強行闖越為本人發現，即鳴警笛、
      比手勢示意停車受檢，該女子並未理會，且加速往力行路
      1 段逃逸，本人即依車號、車種、顏色核對電腦資料無誤
      後，開立違規單；我當時站立的位置與異議人是同向，距
      離同路段136 巷口差不多30公尺，可以看到力行路2 段與
      136 巷口處的停止線，我是先看到燈號已經變紅燈後，再
      看到駕駛人超越該路口停止線騎乘過來，當時天候良好，
      就只有系爭機車過來，應該確實就是在庭的異議人騎乘；
      異議人闖紅燈騎過來的時候車速差不多30、40公里左右，
      但是她騎到我前面的時候，她臉有右轉過來看到我示意他
      停車，之後她有再加快騎車速度，等待發覺駕駛人不服取
      締逃逸，我要再發動機車追上去的時候已經來不及了；因
      為異議人的姓名比較特別，所以當我返回派出所查詢車主
      資料的時候，特別有印象，記憶比較深刻等情明確，並有
      本件舉發單影本2 紙附卷可稽。參以證人甲○○與異議人
      素不相識，亦無怨隙，當無甘冒自身觸犯偽證罪之風險而
      設詞誣攀異議人之理，而本件舉發時，警員雖未當場拍照
      存證，然依道路交通管理處罰條例第7 條之2 第1 項第1
      款、第4 款規定，汽車駕駛人有闖紅燈或不服指揮稽查而
      逃逸，因當場不能或不宜攔截製單舉發者，本得對汽車所
      有人即異議人逕行舉發處罰，且交通警員製單舉發違反道
      路交通處罰條例所列之違規事實，本質上係公務員依法執
      行職務之行為，如有枉法構陷或為不實記載之行為，亦需
      負擔嚴厲之刑事責任，國家並以此擔保公務員能忠實執行
      職務，故於未裝設自動感應攝影器材路段，就闖紅燈、攔
      檢未停不服取締等一瞬間突發之交通違規行為，因無法期
      待警員於發現後能及時攝影取證，事實上亦僅能仰賴舉發
      警員目視為之，別無其他舉證之可能，如無其他證據顯示
      舉發員警有誤認或故意構陷之情事時，自難以舉發警員無
      法提出其他證據佐證，即認其所述不可採信。從而，證人
      甲○○上開證述內容既查無有何瑕疵或違背常情之處，應
      認與事實相符，異議人騎乘系爭機車於上開時地闖紅燈及
      拒絕停車接受稽查而逃逸之事實，堪以認定。至異議人雖
      當庭提出其薪資單、公司及住家地址等資料，主張其平日
      係居住在三重市○○路○ 段46號8 樓之1 處，上班時間無
      須經過舉發地點云云，然異議人於本件提出申訴及聲明異
      議時，聯絡地址均載明係三重市○○街177 巷11弄6 號1
      樓，有交通違規陳述單、聲明異議狀在卷可稽，已難認異
      議人所辯可採，況異議人縱於違規當日有至公司上班之情
      ，亦無法反證其於前開時地並無闖紅燈及拒絕稽查逃逸之
      違規行為，是異議人所提出之上開資料，無從作為有利於
      異議人之認定，附此敘明。
（二）本件異議人確有前開違規事實，固無違誤，惟查，異議人
      於96年2 月16日收受本件舉發通知單後，於應到案日期96
      年3 月8 日前之96年3 月3 日，已向原處分機關提起申訴
      ，此有郵件簽收清單及交通違規陳述單各1 件在卷可參，
      足認異議人於本件應到案日期前即到案聽候裁決無訛，原
      處分機關漏未審酌此點，未依違反道路交通管理事件統一
      裁罰基準表規定，裁處異議人法定最低額之罰鍰，尚有未
      洽，而原處分既有上開瑕疵，自應將原處分均撤銷，由本
      院另行裁決，以期適法。爰將原處分均撤銷，另依首揭違
      反道路交通管理處罰條例條文及違反道路交通管理事件統
      一裁罰基準表規定，裁處諭知如主文第二項所示。
據上論斷，依道路交通案件處理辦法第20條，裁定如主文。
中　　華　　民　　國　　96　　年　　8 　　月　　27　　日
                          交通法庭  法　官  張 兆 光
上列正本證明與原本無異。
如不服本裁定，應於裁定送達後5日內敘明抗告理由，向本院提
出抗告狀。
                                    書記官  曹 秋 冬
中　　華　　民　　國　　96　　年　　8 　　月　　28　　日
